【裁判字號】    90,交易,676
【裁判日期】    901116
【裁判案由】    公共危險
【裁判全文】
臺灣高雄地方法院刑事判決                          九十年度交易字第六七六號
    公  訴  人  臺灣高雄地方法院檢察署檢察官
    被      告  甲○○
右列被告因公共危險案件，經檢察官提起公訴（九十年度偵字第一六一七四號），本
院判決如左：
    主  文
甲○○服用酒類，不能安全駕駛動力交通工具而駕駛，處拘役肆拾日，如易科罰金以
參佰元折算壹日。
    事  實
一、甲○○明知酒後駕車易肇事致生危險，且飲酒吐氣時酒精成分達每公升零點二五
    毫克以上者不得駕車，竟於民國九十年八月二十四日凌晨在高雄縣鳳山市金鳳卡
    拉ＯＫ飲用酒類後，在不能安全駕駛之情況下，於同日上午五時許，騎乘車牌號
    碼ＹＹＩ－三二八號輕型機車，行經高雄縣鳳山市○○路與凱旋路口時，為警攔
    車檢查，經測試其酒精吐氣含量達每公升零點六八毫克，認已達無法安全駕駛之
    程度。
二、案經高雄縣警察局鳳山分局報請臺灣高雄地方法院檢察署檢察官偵查起訴。
    理  由
一、訊據被告對於在右揭時、地服用酒類後駕車之事實坦承不諱，惟辯稱：很清醒，
    開車的反應能力沒有差云云。經查：按刑法第一百八十五條之三乃係為維護交通
    安全，故規定對於服用酒類或其他相類之物過量致意識模糊而仍駕駛交通工具者
    所為之處罰，以防止交通事故之發生。而其規定所謂「不能安全駕駛」，乃抽象
    危險犯，並不以發生具體危險為必要，矧就醫學文獻所知，酒精對人體造成之影
    響，於呼氣時酒精濃度達每公升零點二五毫克（約合體內血液中酒精濃度五○Ｍ
    Ｇ＼ＤＬ或零點零五％）即會輕度中毒，造成輕度協調功能降低；呼氣酒精濃度
    達每公升零點五毫克時（約合體內血液中酒精濃度一○○ＭＧ＼ＤＬ或零點一％
    ）屬輕到中度中毒症狀，出現反應較慢、感覺減低、影響駕駛之狀況；又飲酒後
    一小時許，其體內血液酒精濃度可達最高，此有分別有行政院國軍退除役官兵輔
    導委員會臺北榮民總醫院八十八年八月五日（八八）北總內字第二六八六八號函
    文、八十八年十月二十六日（八八）院賓文廉字第一三四○七號臺灣高等法院函
    中臺北醫學院附設醫院精神科主任蔡尚穎「酒精對人體生理與行為之影響」一文
    可據。而本案被告係於查獲當日即九十年八月二十四日凌晨飲酒，其飲用酒後距
    查獲當時約隔一至二個小時，此已據被告陳明（見本院九十年十一月二日審判筆
    錄），另被告被查獲當時之精神狀況，依證人黃枝鋒即現場處理警員雖到庭證稱
    ：「還認得人，他的言語談吐、行動都很正常。」（見本院九十年十一月二日審
    判筆錄），惟該當時距被告飲酒後已距一至二小時餘，依前醫學文獻所述，被告
    血液內酒精濃度應已逐漸下降，而在被告血液內酒精濃度已降低時所作之測試，
    尚達每公升零點六八毫克，而高於前揭中度中毒之標準，依前揭說明，其發生肇
    事之危險性業已高出一般人，是被告於駕駛動力交通工具之始，應即已達不能安
    全駕駛之情狀，足堪認定，故證人黃枝鋒所為之證言尚不足為有利於被告之認定
    。此外，尚有高雄縣警察局舉發違反道路交通管理事件通知單、酒精測試單、測
    試觀察紀錄表足資佐證。是本案事證已臻明確，被告犯行洵堪認定，應予依法論
    科。
二、核被告所為，係犯刑法第一百八十五條之三服用酒類不能安全駕駛動力交通工具
    而駕駛罪。爰審酌被告既明知酒後不得駕車，且酒後駕車發生車禍之機率，較未
    飲酒者為高，詎仍為騎乘機車，不啻對他人已產生立即侵害之高度危險性，亦自
    陷於危險狀態中，且嚴重侵害道路交通往來安全，惟念及其犯後態度良好等一切
    情狀，量處如主文所示之刑，並諭知易科罰金之折算標準。
據上論斷，應依刑事訴訟法第二百九十九條第一項前段，刑法第一百八十五條之三、
第四十一條第一項，罰金罰鍰提高標準條例第二條，判決如主文。
中      華      民      國      九十      年      十一    月    十六    日
                                  臺灣高雄地方法院交通法庭
                                      法  官  楊  國  祥
右正本證明與原本無異。
如不服本判決，應於判決送達後十日內，向本院提出上訴狀。
                                      書記官  陳  怡  真
中    華    民    國    九十      年     十一      月      十六        日
附錄論罪法條
中華民國刑法第一百八十五條之三
服用毒品、麻醉藥品、酒類或其他相類之物，不能安全駕駛動力交通工具
而駕駛者，處一年以下有期徒刑、拘役或三萬元以下罰金。


司法院資訊處製作；財團法人民間司法改革基金會備份。
